臺灣臺中地方法院刑事裁定
111年度聲字第3558號
聲  請  人  臺灣臺中地方檢察署檢察官
受  刑  人  謝丰源


上列聲請人因受刑人數罪併罰有二裁判以上，聲請定其應執行之
刑（111年度執聲字第2656號），本院裁定如下：
    主  文
甲○○所犯如附表所示之罪刑，有期徒刑部分應執行有期徒刑壹年
，如易科罰金，以新臺幣壹仟元折算壹日。
    理  由
一、聲請意旨略以：受刑人甲○○犯數罪，先後經判決確定如附表
    所示之刑，應依刑法第53條、第51條5款之規定，定應執行
    之刑，爰依刑事訴訟法第477條第1項規定聲請裁定，併請依
    同法第41條第1項、第8項規定，諭知易科罰金之折算標準等
    語。
二、按數罪併罰，有二裁判以上者，依刑法第51條之規定，定其
    應執行之刑；數罪併罰，分別宣告其罪之刑，依下列各款定
    其應執行者：宣告多數有期徒刑者，於各刑中之最長期以上
    ，各刑合併之刑期以下，定其刑期，但不得逾30年；數罪併
    罰之數罪均得易科罰金，其應執行之刑逾6月者，亦適用刑
    法第41條第1項之規定；依刑法第53條及第54條應依刑法第5
    1條第5款至第7款之規定，定其應執行之刑者，由該案犯罪
    事實最後判決之法院之檢察官，聲請該法院裁定之，刑法第
    53條、第51條第5款、第41條第8項及刑事訴訟法第477條第1
    項分別定有明文。又法律上屬於自由裁量之事項，有其外部
    性界限及內部性界限，並非概無拘束，依據法律之具體規定
    ，法院應在其範圍選擇為適當之裁判者，為外部性界限；而
    法院為裁判時，應考量法律之目的，及法律秩序之理念所在
    者，為內部性界限，法院為裁判時，二者均不得有所逾越。
    在數罪併罰，有二裁判以上，定其應執行之刑時，固屬於法
    院自由裁量之事項，然仍應受前揭外部性界限及內部性界限
    之拘束（最高法院80年台非字第473號判例、93年度台非字
    第192號判決意旨參照）。
三、經查，本件受刑人甲○○因違反槍砲彈藥刀械管制條例及傷害
    等案件，前經臺灣彰化地方法院、臺灣高等法院臺中分院（
    下稱臺中高分院）及本院分別判處如附表所示之刑，均經確
    定在案，此有如附表所示之判決、臺灣高等法院被告前案紀
    錄表各1份可資憑考。其中如附表編號1至2所示之各罪，經
    臺中高分院以109年度聲字第1397號裁定應執行有期徒刑7月
    確定等情，有該等裁判書與前揭臺灣高等法院被告前案紀錄
    表在卷可參。是依前開說明，本院為最後事實審法院，就附
    表所示之各罪再為定應執行刑之裁定時，除不得逾越刑法第
    51條第5款法律之外部界限，即不得重於附表編號1至3所示
    各罪宣告有期徒刑之總和，亦應受內部界限之拘束，即不得
    重於上開各罪已定應執行之刑度之總和。是經審核上開各節
    ，併衡酌受刑人所犯各罪態樣與情節、各罪時間、空間之密
    接程度、侵害法益之異同、所犯之罪數，及實現刑罰經濟功
    能之相關刑事政策、對侵害法益之加重效應、前科素行，而
    為整體評價後，爰裁定如主文所示應執行之刑，併諭知易科
    罰金之折算標準。又受刑人因犯如附表編號1所示之罪，併
    科罰金新臺幣5,000元之部分，因無宣告多數罰金刑情形，
    自應與上開所定有期徒刑部分之應執行刑併予執行，爰不於
    本件另行諭知；至受刑人所犯如附表編號1至2所示之罪，固
    已執行完畢，惟數罪併罰之案件，其各罪判決均係宣告刑，
    縱令其中一罪之宣告刑在形式上已經執行，仍應由法院定其
    應執行刑，俟檢察官指揮執行「應執行刑」時，再就形式上
    已執行部分予以折抵（最高法院87年度台上字第4099號判決
    意旨參照），均附此敘明。
四、依刑事訴訟法第477條第1項，刑法第53條、第51條第5款、
    第41條第1項、第8項，裁定如主文。
中　　華　　民　　國　　111 　年　　11　　月　　25　　日
                  刑事第三庭    法  官  路逸涵
以上正本證明與原本無異。
如不服本裁定，應於收受送達後5日內向本院提出抗告狀。（應
附繕本）
                                書記官  黃于娟
中　　華　　民　　國　　111 　年　　11　　月　　25　　日
附表：受刑人甲○○執行刑案件一覽表
編           號         1        2        3 罪           名  非法持有子彈罪 共同犯傷害罪 共同犯傷害罪 宣     告    刑  有期徒刑2月，併科罰金新臺幣5,000元 有期徒刑6月 有期徒刑6月 犯   罪  日  期  102年至105年期間內之某日起至107年7月29日夜間10時30分許為警查獲止 106年1月22日 107年7月17日 偵   查  機  關 年   度  案  號  臺灣彰化地方檢察署107年度少連偵字第129號 臺灣南投地方檢察署106年度少連偵續字第1號 臺灣臺中地方檢察署108年度偵字第12555、12567、12570、12571、12572、23089號、108年度少連偵字第347、371號、109年度少連偵字第256號、109年度偵字第12221號 最  後事實審 法    院 臺灣彰化地方法院 臺灣高等法院臺中分院 臺灣臺中地方法院  案    號 107年度簡字第2417號 108年度上訴字第2176號 109年度金訴字第469號  判決日期 108年1月7日 109年4月14日 111年7月14日 確  定判  決 法    院 臺灣彰化地方法院 臺灣高等法院臺中分院 臺灣臺中地方法院  案    號 107年度簡字第2417號 108年度上訴字第2176號 109年度金訴字第469號  確定日期 108年1月29日 109年5月19日 111年8月15日 得否易科罰金、易服社會勞動案件  得易科罰金、得易服社會勞動 得易科罰金、得易服社會勞動 得易科罰金、得易服社會勞動 備           註  臺灣彰化地方檢察署108年度執字第1032號（編號1至2已定應執行有期徒刑7月） 臺灣南投地方檢察署109年度執字第1182號（編號1至2已定應執行有期徒刑7月） 臺灣臺中地方檢察署111年度執字第12887號